臺灣臺東地方法院刑事判決
110年度交易字第85號
公  訴  人  臺灣臺東地方檢察署檢察官
被      告  羅世澄




上列被告因公共危險等案件，經檢察官提起公訴（110年度偵字
第2682號）後，於本院審理程序進行中，被告先就被訴事實為有
罪之陳述，經檢察官聲請改依協商程序而為判決，本院裁定進行
協商程序，判決如下：
    主  文
羅世澄犯不能安全駕駛動力交通工具罪，處有期徒刑貳月，如易
科罰金，以新臺幣壹仟元折算壹日；又犯侵占漂流物罪，處罰金
新臺幣肆仟元，如易服勞役，以新臺幣壹仟元折算壹日。
    犯罪事實及理由
一、本件犯罪事實及證據，除證據部分應補充被告羅世澄於本院
    審理時之自白者外，餘均同於檢察官起訴書之記載，茲均引
    用之（如附件）。
二、本件經檢察官與被告於審判外達成協商之合意且被告已認罪
    ，其合意內容為：被告犯刑法第185條之3之不能安全駕駛動
    力交通工具罪，處有期徒刑2月，如易科罰金，以新臺幣（
    下同）1000元折算1日；又犯刑法第337條之侵占漂流物罪，
    處罰金4000元，如易服勞役，以1000元折算1日。扣案之漂
    流木業經發還，不聲請沒收。經查，上開協商合意並無刑事
    訴訟法第455條之4第1項所列情形之一，檢察官聲請改依協
    商程序而為判決，本院爰不經言詞辯論，於協商合意範圍內
    為協商判決，合予敘明。
三、應適用之法條：刑事訴訟法第455條之2第1項、第455條之4
    第2項、第455條之8、第454條第2項，刑法第185條之3第1項
    第1款、第337條、第41條第1項前段、第42條第3項前段，刑
    法施行法第1條之1第1項。
四、本判決除有刑事訴訟法第455條之4第1項第1款、第2款、第4
    款、第6款、第7款所定情形之一，或違反同條第2項之規定
    者外，檢察官與被告均不得上訴。
五、如有前項得上訴之情形，得自收受判決送達之日起20日內，
    向本院提出上訴書狀，上訴於第二審法院。
六、本案經檢察官於盼盼提起公訴，檢察官林靖蓉到庭執行職務
    。
中　　華　　民　　國　　110 　年　　12　　月　　15　　日
                  刑事第三庭  法  官  朱貴蘭
上正本係照原本作成。
本件不得上訴。但有刑事訴訟法第455條之4第1項第1款、第2款
、第4款、第6款、第7款所定情形，或協商判決違反同條第2項之
規定者，應於收受送達後20日內向本院提出上訴書狀，並應敘述
具體理由；如未敘述上訴理由者，應於上訴期間屆滿後20日內向
本院補提理由書（均須按他造當事人之人數附繕本）「切勿逕送
上級法院」。
中　　華　　民　　國　　110 　年　　12　　月　　15　　日
                              書記官  邱仲騏
附錄論罪科刑法條：
中華民國刑法第185條之3第1項
駕駛動力交通工具而有下列情形之一者，處2年以下有期徒刑，
得併科20萬元以下罰金：
一、吐氣所含酒精濃度達每公升0.25毫克或血液中酒精濃度達百
    分之0.05以上。
二、有前款以外之其他情事足認服用酒類或其他相類之物，致不
    能安全駕駛。
三、服用毒品、麻醉藥品或其他相類之物，致不能安全駕駛。
中華民國刑法第337條
意圖為自己或第三人不法之所有，而侵占遺失物、漂流物或其他
離本人所持有之物者，處1萬5千元以下罰金。 　　
附件：
臺灣臺東地方檢察署檢察官起訴書
                                     110年度偵字第2682號
　　被　　　告　羅世澄　
上列被告因公共危險等案件，業經偵查終結，認應提起公訴，茲
將犯罪事實及證據並所犯法條分敘如下：
　　　　犯罪事實
一、羅世澄於民國110年8月15日22時至22時50分許，在臺東縣臺
    東市卑南溪出海口附近，明知該處之森林主產物殘材係屬脫
    離主管機關管領之漂流木，竟意圖為自己不法之所有，基於
    侵占漂流物之犯意，徒手撿拾紅檜5塊（材積0.039立方公尺
    ）、杉木11塊（材積0.057立方公尺）、台灣杉1塊（材積0.
    005立方公尺）及二葉松3塊（材積0.025立方公尺）得手後
    ，放置於所駕駛之車牌號碼000-0000號自用小貨車內；又於
    同一時間、地點飲用藥酒及米酒後，本應注意飲用酒類後吐
    氣所含酒精濃度達每公升0.25毫克以上，不得駕駛，仍於飲
    酒後駕駛前開車輛上路。嗣羅世澄於同日23時12分許，駕駛
    上開小貨車行經臺東縣臺東市東45鄉道往東1公里處時，因
    形跡可疑、面有酒容經警攔查，當場扣得上開漂流木（已發
    還林務局臺東林管處知本工作站），並對其施以酒測，測得
    羅世澄吐氣所含酒精濃度為每公升0.51毫克，始悉上情。
二、案經臺東縣警察局臺東分局報告偵辦。
　　　　證據並所犯法條
一、上揭犯罪事實，業據被告羅世澄於警詢及偵查中坦承不諱，
    核與證人即臺東林管處知本工作站技術士黃兆吟於警詢之證
    述相符，並有酒測程序稽查單、當事人酒精測定紀錄表、呼
    氣酒精測試器檢定合格證書、臺東縣警察局舉發違反道路交
    通管理事件通知單、林政案件查緝紀錄表、贓證物品領據、
    林務局臺東林管處違反森林法案件被害林木初步判別報告書
    、每木調查明細表及現場照片在卷可佐，足認被告自白與事
    實相符，其犯嫌已臻明確。
二、核被告所為，係犯刑法第185條之3第1項第1款公共危險罪及
    同法第337條之侵占漂流物罪嫌。扣案之上開漂留木，雖係
    被告犯罪所得之物，然業已發還臺東林管處知本工作站，有
    贓證物品領據附卷可參，依刑法第38條之1第5項規定，爰不
    予聲請宣告沒收或追徵。
三、至報告意旨認被告涉有違反森林法第52條第1項第1款、第6
    款及刑法第320條第1項竊盜等罪嫌，惟上開樹木固屬林務局
    管理之森林主產物，惟被告取得之地點為卑南溪出海口，顯
    非國有林班地範圍，自非屬森林法之保護客體，且亦已脫離
    林區管理處對該竹木之支配管領範圍，而與刑法第320條第1
    項竊盜、森林法第50、52條之構成要件有間，附此敘明。
四、依刑事訴訟法第251條第1項提起公訴。
　此　致
臺灣臺東地方法院
中　　華　　民　　國　 110　　年　　9 　　月　　11　　日
　　　　　　　　　　    　　  檢　察　官  於盼盼
本件正本證明與原本無異
中　　華　　民　　國　 110　　年　　9 　　月　　16　　日
                              書　記　官  李永宸
附錄本案所犯法條全文
中華民國刑法第185條之3
駕駛動力交通工具而有下列情形之一者，處 2 年以下有期徒刑
，得併科 20 萬元以下罰金：
一、吐氣所含酒精濃度達每公升零點二五毫克或血液中酒精濃度
    達百分之零點零五以上。
二、有前款以外之其他情事足認服用酒類或其他相類之物，致不
    能安全駕駛。
三、服用毒品、麻醉藥品或其他相類之物，致不能安全駕駛。
因而致人於死者，處 3 年以上 10 年以下有期徒刑；致重傷者
，處 1 年以上 7 年以下有期徒刑。
曾犯本條或陸海空軍刑法第 54 條之罪，經有罪判決確定或經緩
起訴處分確定，於五年內再犯第 1 項之罪因而致人於死者，處
無期徒刑或 5 年以上有期徒刑；致重傷者，處 3 年以上 10 年
以下有期徒刑。
中華民國刑法第337條
意圖為自己或第三人不法之所有，而侵占遺失物、漂流物或其他
離本人所持有之物者，處 1 萬 5 千元以下罰金。